臺灣臺中地方法院民事判決
110年度訴字第758號
原      告  英特愷科技股份有限公司

法定代理人  王俊喬  


訴訟代理人  鍾義律師  
被      告  陳瑋婷即一鑫鐵件工程行

訴訟代理人  謝明智律師
上列當事人間請求給付買賣價金事件，本院於民國111年3月8日
言詞辯論終結，判決如下：
    主      文
被告應給付原告新臺幣伍拾貳萬伍仟元，及自民國一百一十年三
月十八日起至清償日止，按週年利率百分之五計算之利息。
訴訟費用由被告負擔。
本判決於原告以新臺幣壹拾柒萬伍仟元為被告供擔保後，得假執
行；但被告如以新臺幣伍拾貳萬伍仟元為原告預供擔保，得免為
假執行。
    事實及理由
一、原告主張：被告於民國109年2月底向原告訂購英國製「Micr
    olouver網架」，並要求無漆、不含框及不含安裝（下稱系
    爭貨品），原告即於同年3月12日發出稅後金額新臺幣（下
    同）70萬7,868元之報價單，被告接獲報價單後僅要求降低
    價金，其餘無意見，經原告同意價金降為未稅50萬元後成交
    ，其後被告以趕工為由，請求原告先到貨再付款，原告因被
    告此前有兩次交易成功紀錄遂勉為同意。原告於同年月27日
    依約將系爭貨品送至被告處所，當日開箱檢查時發現原告誤
    送上漆之青銅網架，被告拒收，原告乃取回後另進口無漆之
    青銅網架，並於同年6月4日再交付被告，由被告實際負責人
    陳金樹當場點收，嗣被告竟以青銅網架顏色不符為由拒絕付
    款。爰依買賣之法律關係提起本件訴訟，請求被告如數給付
    等語，並聲明：㈠被告應給付原告52萬5,000元，及自起訴狀
    繕本送達翌日起至清償日止，按週年利率5%計算之利息。㈡
    願供擔保，請准宣告假執行。
二、被告則以：原告未依約提供貨品，原告於109年3月27日第1
    次送貨予被告時，被告之窗口陳金樹即通知原告經辦人董文
    蘭所送貨物與契約不符，原告於同年6月4日再送貨予被告，
    陳金樹雖有簽收，然當日進行工作時，卻發現原告所送貨品
    仍與被告指定之顏色不同，陳金樹旋將被告所需之網架、原
    告第2次送達之網架置放一起拍照傳送給董文蘭，並將已裝
    設之網架照片傳給董文蘭，向董文蘭表明應再次更換貨品之
    意，董文蘭於同年7月27日以line向陳金樹表示原告法定代
    理人當日會到場，並於原告法定代理人到場瞭解狀況後，持
    續向陳金樹追蹤後續協助更換，則原告既未依約交付無瑕疵
    貨品，被告自可行使同時履行抗辯權，拒絕先給付價金。況
    被告已委請律師於110年12月9日寄發臺中法院郵局002963號
    存證信函向原告解除本件買賣契約，經原告於翌日收受，原
    告即無權依本件契約向被告請求給付價金等語，資為抗辯。
    並聲明：㈠原告之訴駁回。㈡如受不利判決，請准供擔保免為
    假執行之宣告。
三、兩造不爭執事項（見本院卷第153至154頁）：
  ㈠被告於109年2月底向原告訂購系爭貨品，要求無漆、不含框
    及不含安裝，原告於同年3月12日發出稅後價金70萬7,868元
    之報價單，被告接獲報價單後要求降低價金，經原告同意價
    金降為未稅50萬元後成交，該筆交易被告尚未給付貨款。
　㈡原告於109年3月27日將系爭貨品送至被告處所，當日開箱檢
    查時發現原告送來之貨品顏色不符，被告拒收，原告乃於同
    年月31日將貨品取回。
　㈢原告嗣於109年6月4日再交付系爭貨品予被告，由被告實際負
    責人陳金樹當場點收，並於交貨驗收單上簽名。
　㈣原告於110年2月4日委請律師發函催告被告給付貨款52萬5,00
    0元，被告則於同年月8日以台中力行路郵局000015號存證信
    函稱原告送來之系爭貨品與所訂購之貨品顏色不符為由拒絕
    付款。
　㈤陳金樹於109年3月27日後有與原告公司經辦人董文蘭以line
    聯繫更換貨品情事，line對話紀錄如被證1、2，原告法定代
    理人王俊喬並曾於109年7月27日至被告工地瞭解情況。　
四、得心證之理由：
  ㈠原告主張被告於109年2月底向原告訂購系爭貨品，要求無漆
    、不含框及不含安裝，兩造同意價金為未稅50萬元，原告已
    於109年6月4日依約交貨予被告，由被告實際負責人陳金樹
    當場點收，惟被告尚未給付上開貨款等情，業據原告提出與
    所述相符之報價單、交貨驗收單為證（見本院卷第17至19頁
    ），且為被告所不爭執，堪先認定屬實。
　㈡被告辯稱：原告送達之系爭貨品與被告訂購之顏色不符，原
    告未依約交付無瑕疵貨品，爰行使同時履行抗辯權，拒絕先
    給付價金，且被告已解除契約，自無需給付貨款云云，則為
    原告所否認。經查：
　⒈按當事人主張有利於己之事實者，就其事實有舉證之責任，
    民事訴訟法第277條前段定有明文。債務人固負有依債務本
    旨交付約定品質及無瑕疵物之義務，然債權人於受領給付後
    ，主張買賣標的物有瑕疵為由，拒絕給付價金者，關於買賣
    標的物有瑕疵之點，應由債權人負舉證責任。證人即原告採
    購董文蘭於本院具結證稱：被告向原告採購銅網，沒有約定
    顏色，被告是說不要漆、要原色，原色即本院卷第49頁上方
    照片左邊所示，109年3月27日原廠送成有上漆的網子，所以
    被告退貨，之後我向英國原廠調貨，原告於同年6月4日再送
    貨予被告，這批顏色正確是原色，被告安裝上去後才跟我們
    反應有色差問題，後續我和陳金樹的對話是處理安裝上去有
    問題的事，109年7月27日原告老闆有到場，我有聽老闆說是
    在討論安裝色差的問題，原告沒有同意免費更換銅網等語（
    見本院卷第155至161頁），由證人董文蘭之證述，並參酌其
    與陳金樹之line對話內容可知，被告係於109年6月10日安裝
    系爭貨品後，始向董文蘭反應色差問題。
　⒉又證人即被告實際負責人陳金樹於本院具結證述：109年3月2
    7日沒收貨是因為來的貨跟訂購的顏色不一樣，我要的是紅
    銅色，來的是純黑色，同年6月4日我有簽交貨驗收單，我訂
    的數量不只這些，裡面數量有一些是工廠的剩貨，我有核對
    網架尺寸數量，顏色沒有核對，發現有問題後我有與董文蘭
    聯繫換貨的事情，原告老闆、送貨司機也有來現場看過，原
    告負責人109年7月27日到現場來看顏色品質問題，說回去會
    交代董文蘭幫我免費換貨，後來都沒有換，也沒有講產生色
    差的原因，沒有要換尺寸，尺寸就是訂貨當時的尺寸，法院
    卷第83、84頁是後續追加的尺寸，在109年3月報價單之前有
    向原告訂購銅網，當時與本案訂購的網架相同，107年當時
    只有2片沒有色差問題，這次訂購數量比較多，就產生色差
    問題，單子上面要紅銅才對，不是青銅色，青銅與紅銅顏色
    不一樣，我要的是每一片統一的顏色，這次原告分3次寄貨
    給我，沒有一次給我等語（見本院卷第161至167頁）。由證
    人陳金樹之證述可知，其欲向原告訂購本院卷第49頁照片左
    邊之網架，因原告109年3月27日出貨之顏色不同，經退貨後
    原告於同年6月4日出貨予被告由陳金樹簽收，證人陳金樹雖
    證稱此次原告分3次出貨，然此與109年6月4日交貨驗收單之
    記載不符，亦與證人即原告員工林榮生證述係於109年6月4
    日一次交貨給被告乙節不合（見本院卷第221頁），應認原
    告係於109年6月4日一次將被告訂購之數量交貨予被告。
　⒊觀之董文蘭與陳金樹間line對話內容，陳金樹於109年6月4日
    傳送1張網架照片予董文蘭，其後於同年月10日表示「董s這
    是師傅賴的照片。色差問題？有辦法解決嗎」、「全部喔有
    22個」、「37F的22個RF有16個」，嗣於109年6月12日傳送5
    張安裝至現場之照片、同年7月17日傳送3張安裝完成之照片
    予董文蘭，並於109年7月17日稱「我先把要更換的尺寸數量
    給您，您們可以約下星期二來寶璽現場了解這銅網的情況，
    這寶璽公司我昨天去開會，最慢下星期要給寶璽公司答案了
    」，復傳送RF及37F更換之尺寸數量照片予董文蘭（見本院
    卷第69至85頁），而董文蘭於上開對話內容中，僅表示為陳
    金樹處理欲更換之尺寸數量，並未見原告有承認系爭貨品顏
    色不符瑕疵之表示，或原告有同意被告免費更換系爭貨品之
    意。再者，董文蘭於109年8月1日傳送「這是經保護處理後
    的顏色」網架照片1張予陳金樹，並將之寄送予被告確認，
    而被告收受該樣本後於同年8月8日回覆董文蘭「寶璽剛剛回
    覆了。保護漆不要噴喔」，董文蘭則稱「是指樣本顏色？還
    是指外面不要再噴保護漆？」、「保護漆不噴，一樣會有氧
    化問題」等語（見本院卷第91、101、103頁），則系爭貨品
    是否因不上漆或安裝問題，致有色差產生，亦不無可能，尚
    難以上開對話紀錄，即認原告有承認顏色不符之瑕疵存在。
　⒋按買受人應按物之性質，依通常程序從速檢查其所受領之物
    。如發見有應由出賣人負擔保責任之瑕疵時，應即通知出賣
    人。買受人怠於為前項之通知者，除依通常之檢查不能發見
    之瑕疵外，視為承認其所受領之物，民法第356條第1、2項
    定有明文。查被告抗辯系爭貨品有顏色不符之瑕疵，而顏色
    問題乃外觀上一望即知之部分，本可於收受系爭貨品驗收時
    或至現場尚未安裝前即可查覺，然被告係於系爭貨品在現場
    安裝完成後，始反應色差問題，足見被告所抗辯之顏色瑕疵
    ，顯然怠於依通常程序從速為檢查，復未能舉證證明該瑕疵
    ，非依通常程序檢查不能發見，且被告已將系爭貨品進行安
    裝，依前開規定，自應視為被告業已承認其所受領之貨物，
    自不得於安裝後再行主張原告交付之貨物有瑕疵，是被告所
    為同時履行抗辯，即無理由。
　⒌承前所述，本件原告所交付之系爭貨品既不存有被告所稱顏
    色不符之色差瑕疵，被告即無解除契約之權利，是被告於11
    0年12月9日委請律師寄發臺中法院郵局002963號存證信函，
    依民法第359條、第254條、第255條規定向原告解除本件買
    賣契約（見本院卷第229至239頁），即屬無據，附此敘明。
  ㈢按稱買賣者，謂當事人約定一方移轉財產權於他方，他方支
    付價金之契約。又買受人對於出賣人，有交付約定價金及受
    領標的物之義務，民法第345條第1項及第367條分別定有明
    文。則出賣人移轉財產權之義務與買受人支付價金之義務間
    有對價關係，是為典型之有償契約。依此，買受人對於出賣
    人，有交付約定價金之義務，而買賣既係互負債務之契約，
    惟於他方當事人未為對待給付前，始得拒絕自己之給付。本
    件原告已於109年6月4日依約將被告購買之系爭貨品交付被
    告驗收無誤，貨款金額為未稅50萬元，惟被告迄未給付上開
    買賣價金，則原告依本件買賣契約，請求被告給付買賣價金
    含稅52萬5,000元，於法自屬有據。
五、綜上所述，原告本於買賣之法律關係，請求被告給付52萬5,
    000元，及自起訴狀繕本送達翌日即110年3月18日（見本院
    卷第33頁）起至清償日止，按週年利率5%計算之利息，為有
    理由，應予准許。
六、兩造均陳明願供擔保，聲請宣告假執行或免為假執行，經核
    尚無不合，爰分別酌定相當之擔保金額准許之。 
七、本件事證已臻明確，兩造其餘攻擊防禦方法及證據，核與判
    決結果不生影響，爰不一一論列，併此敘明。 　　
八、訴訟費用負擔之依據：依民事訴訟法第78條。
中　　華　　民　　國　　111 　年　 　3　　月　　31　　日
                  民事第一庭    法  官  廖欣儀
正本係照原本作成。
如對本判決上訴，須於判決送達後20日內向本院提出上訴狀。如
委任律師提起上訴者，應一併繳納上訴審裁判費。
中　　華　　民　　國　　111 　年　　 3　　月　　31　　日
                                書記官  李俊毅